臺灣南投地方法院民事小額判決
111年度埔小字第73號
原      告  新安東京海上產物保險股份有限公司台中分公司

法定代理人  王文龍  
訴訟代理人  洪銘遠  
被      告  楊漢埕  
上列當事人間請求損害賠償事件，本院於民國111年6月23日言詞
辯論終結，判決如下：
    主  文
被告應給付原告新臺幣2萬4,211元，及自民國111年2月21日起至
清償日止，按週年利率5％計算之利息。
訴訟費用新臺幣1,000元由被告負擔。
本判決得假執行。    
    理由要領
一、原告主張：
    被告於民國108年11月10日下午2時50分許，駕駛車牌號碼00
    00-00號自小客車（下稱A車），行駛於國道6號西向19公里
    處之內側車道，因未保持行車安全距離，向前碰撞由訴外人
    李倫德所駕駛之車牌號碼0000-00號自小客車（下稱B車），
    B車再往前撞擊由訴外人曾文正所駕駛AAA-3022號之自小客
    貨車（下稱C車），C車再撞擊由原告所承保、訴外人高甘寶
    所有並由訴外人陳志宏駕駛之車牌號碼000-0000號自小客車
    （下稱系爭車輛），致系爭車輛車尾受有損害，支出工資及
    烤漆費用新臺幣（下同）1萬9,660元及零件費用4萬5,509元
    （零件費用經扣除折舊後為4,551元），共計6萬5,169元（
    扣除零件折舊後總金額為2萬4,211元）。經原告賠付予系爭
    車輛之車主後，原告依保險法第53條第1項及民法第191條之
    2規定，請求被告賠償等語，並聲明：如主文第1項所示。  
     
二、原告前揭主張，業據其提出系爭車輛之行車執照、系爭車輛
    之汽車保險單、汽車險賠款同意書、桃苗汽車股份有限公司
    八德服務廠估價單、發票各1份及彩色車損照片16張（見本
    院卷第21、23、25、33、35、37、39、41、107、109及111
    頁）附卷可稽，另有內政部警政署國道公路警察局第七公路
    警察大隊111年1月20日國道警七交字第1117000529號函檢附
    之交通事故資料（含道路交通事故現場圖、道路交通事故調
    查表㈠、道路交通事故調查表㈡、A3類道路交通事故調查紀錄
    表、舉發違反道路交通管理事件通知單、道路交通事故初步
    分析研判表各1份及現場照片9張，見本院卷第53至75頁）在
    卷。而被告經合法通知，無正當理由未於言詞辯論期日到場
    ，復未提出任何書狀或陳述，依民事訴訟法第436條之23、
    第436條第2項、第280條第1及3項規定，視同自認，堪信原
    告之主張為真實。原告依保險法第53條第1項及民法第191條
    之2規定，請求被告給付如主文第1項所示之金額及利息，為
    有理由，應予准許。
中　　華　　民　　國　　111 　年　　6 　　月　　30　　日
                  埔里簡易庭  法  官  林彥宇
以上為正本係照原本作成。
如不服本判決，應於送達後20日內，向本院提出上訴狀，並表明
上訴理由（上訴理由應表明：㈠原判決所違背之法令及具體內容
；㈡依訴訟資料可認為原判決有違背法令之具體事實），如於本
判決宣示後送達前提起上訴者，應於判決送達後20日內補提上訴
理由書（須附繕本），如未於上訴後20日內補提合法上訴理由書
，法院得逕以裁定駁回上訴；並向本院繳足上訴裁判費（如委任
律師提起上訴，請注意民事訴訟法施行法第9條規定）。
中　　華　　民　　國　　111 　年　　6 　　月　　30　　日
                              書記官  藍建文